臺灣臺中地方法院刑事判決
111年度交易字第108號
公  訴  人  臺灣臺中地方檢察署檢察官
被      告  彭稚貽




上列被告因公共危險案件，經檢察官提起公訴（111年度速偵字
第84號），聲請改依協商程序而為判決，判決如下：
    主  文
彭稚貽駕駛動力交通工具而吐氣所含酒精濃度達每公升0.25毫克
以上，處有期徒刑6月，併科罰金新臺幣1萬元，有期徒刑如易科
罰金，罰金如易服勞役，均以新臺幣1仟元折算1日。
    犯罪事實及理由
一、本件犯罪事實及證據，除證據部分增列「被告於本院準備程
     序之自白」外，餘均引用檢察官起訴書之記載（如附件）
    。
二、本件經檢察官與被告彭稚貽於審判外達成協商之合意且被告
    已認罪，其合意內容如主文所示。經查，上開協商合意並無
    刑事訴訟法第455條之4第1項所列情形之一，檢察官聲請改
    依協商程序而為判決，本院爰不經言詞辯論，於協商合意範
    圍內為協商判決。
三、應適用之法條：刑事訴訟法第455條之2第1項、第455條之4
    第2項、第455條之8、第454條第2項。
四、本判決除有刑事訴訟法第455條之4第1項第1款於本訊問程序
    終結前，被告撤銷協商合意或檢察官撤回協商聲請者；第2
    款被告協商之意思非出於自由意志者；第4款被告所犯之罪
    非第455條之2第1項所定得以聲請協商判決者；第6款被告有
    其他較重之裁判上一罪之犯罪事實者；第7款法院認應諭知
    免刑或免訴、不受理者情形之一，及違反同條第2項「法院
    應於協商合意範圍內為判決；法院為協商判決所科之刑，以
    宣告緩刑或2年以下有期徒刑、拘役或罰金為限」之規定者
    外，不得上訴。
五、如有上開可得上訴情形，應於收受判決送達後20日內向本院
    提出上訴書狀（應敘述具體理由並附繕本）。上訴書狀如未
    敘述理由，應於上訴期間屆滿後20日內補提理由書於本院。
中　　華　　民　　國　　111 　年　　2 　　月　　16　　日
　　              刑事第十七庭  法  官  李宜璇
以上正本證明與原本無異。
中　　華　　民　　國　　111 　年　　2 　　月　　16　　日
                                書記官  張雅如 
 ◎附錄論罪科刑之法條
（修正前）中華民國刑法第185條之3第1項第1款
駕駛動力交通工具而有下列情形之一者，處2 年以下有期徒刑，
得併科20萬元以下罰金：
一、吐氣所含酒精濃度達每公升零點二五毫克或血液中酒精濃度
    達百分之零點零五以上。
【附件】
臺灣臺中地方檢察署檢察官起訴書
                                     111年度速偵字第84號
　　被　　　告  彭稚貽  女　42歲（民國00年0月0日生）
                        住臺中市○○區○○路000巷0號
                        居臺中市○○區○○路000號4樓
　　　　　　　　　　    國民身分證統一編號：Z000000000號
上列被告因公共危險案件，業經偵查終結，認應提起公訴，茲將
犯罪事實及證據並所犯法條分敘如下：
        犯罪事實
一、彭稚貽於民國95年間，因酒後駕車之公共危險案件，經本署
    檢察官以95年度偵字第17372號為緩起訴處分確定。又於104
    年間，因酒後駕車之公共危險案件，經臺灣臺中地方法院以
    104年度豐交簡字第757號刑事判決，判處有期徒刑3月、併
    科罰金新臺幣1萬元確定。再於109年間，因酒後駕車之公共
    危險案件，經臺灣臺中地方法院以110年度豐交簡字第143號
    刑事判決，判處有期徒刑4月、併科罰金新臺幣2萬元確定，
    該有期徒刑以易服勞役執行中，期間自110年8月24日起至11
    1年8月23日止（未構成累犯）。仍不思警惕，110年12月28日
    晚間7時許起至同日晚間8時許，在臺中市雙十路之「小黃瓜
    熱炒店」店內，飲用啤酒及高粱酒3、4杯後，雖經休息，惟
    體內酒精仍未退盡，吐氣所含酒精濃度仍達每公升0.25毫克以
    上，竟基於公共危險之犯意，於翌(29)日4時許，騎乘車牌號
    碼000-000號普通重型機車上路。嗣於同年月29日上午4時35
    分許，行經臺中市○區○○街000號前，因行車不穩為警攔查時
    ，發現其渾身酒氣，遂於同年月29日上午4時48分許對其施
    以吐氣酒精濃度檢測，測得其吐氣中所含酒精濃度達每公升0.43
    毫克，始查獲上情。
二、案經臺中市政府警察局第二分局報告偵辦。
        證據並所犯法條
一、上揭犯罪事實，業據被告彭稚貽於警詢及偵訊中坦承不諱，
    並有查獲警員職務報告、臺中市政府警察局當事人酒精濃度
    測定紀錄表、前開機車車籍資料、臺中市政府警察局舉發違
    反道路交通管理事件通知單影本在卷可參。足認被告之自白與
    事實相符，其犯嫌堪以認定。
二、核被告所為，係犯刑法第185條之3第1項第1款之公共危險罪
    嫌。
三、依刑事訴訟法第251條第1項提起公訴。
　　此　致
臺灣臺中地方法院
中　　華　　民　　國　 111　　年　　1 　　月　　6 　　日
                              檢  察  官  翁嘉隆
                                          林宏昌
本件正本證明與原本無異
中　　華　　民　　國　 111　　年　　1 　　月　　12　　日
　　　　　　　　　　　　　　　書  記  官  劉儀芳
所犯法條
中華民國刑法第185條之3
駕駛動力交通工具而有下列情形之一者，處 2 年以下有期徒刑
，得併科 20 萬元以下罰金：
一、吐氣所含酒精濃度達每公升零點二五毫克或血液中酒精濃度
    達百分之零點零五以上。
二、有前款以外之其他情事足認服用酒類或其他相類之物，致不
    能安全駕駛。
三、服用毒品、麻醉藥品或其他相類之物，致不能安全駕駛。
因而致人於死者，處 3 年以上 10 年以下有期徒刑；致重傷者
，處 1 年以上 7 年以下有期徒刑。
曾犯本條或陸海空軍刑法第 54 條之罪，經有罪判決確定或經緩
起訴處分確定，於五年內再犯第 1 項之罪因而致人於死者，處
無期徒刑或 5 年以上有期徒刑；致重傷者，處 3 年以上 10 年
以下有期徒刑。